【裁判字號】    88,訴,771
【裁判日期】    890211
【裁判案由】    違反毒品危害防制條例
【裁判全文】
台灣彰化地方法院刑事判決                          八十八年度訴字第七七一號
    公  訴  人  臺灣彰化地方法院檢察署檢察官
    被      告  丁○○
                丙○○
    共      同
    選任辯護人  邱垂勳律師
右列被告因違反毒品危害防制條例案件，經檢察官提起公訴（八十八年度偵字第八六
○二號、第九六九九號），本院判決如左：
        主  文
丁○○共同連續販賣第二級毒品，處有期徒刑玖年。褫奪公權參年。扣案之甲基安非
命拾玖包（共淨重參伍點柒陸公克）沒收銷燬之。
丙○○共同連續販賣第二級毒品，處有期徒刑玖年。褫奪公權參年。扣案之甲基安非
命拾玖包（共淨重參伍點柒陸公克）沒收銷燬之。
        事  實
一、丁○○、丙○○二人係夫妻，竟共同基於販賣第二級毒品甲基安非他命之概括犯
    意，自民國（下同）八十八年一、二月間起至八十八年八月二十日止，連續在其
    位於彰化縣社頭鄉○○村○○路○段五七六號居所，以每包新台幣（下同）五百
    元之價格，多次販賣甲基安非他命予乙○○、甲○○等人吸用。嗣先於八十八年
    八月二十六日十一時三十分許，經警持搜索票前往其位於前揭居所，取出其等於
    前日（二十五日）以二萬八千元所販入之甲基安非他命十包（毛重五．二公克）
    ；繼前往二人位於彰化縣社頭鄉里仁村崙雅巷二四號設籍處，再取出上開剩餘之
    甲基安非他命九包（毛重三四．四公克），合計扣得甲基安非他命十九包（共淨
    重三五．七六公克）。
二、案經南投縣警察局竹山分局報請台灣彰化地方法院檢察署檢察官暨自動檢舉偵查
    起訴。
        理  由
一、訊據被告丁○○、丙○○均矢口否認有何非法販賣第二級毒品甲基安非他命犯行
    ，被告丁○○辯稱：持有之甲基安非他命係向綽號「阿兄」之周俊德購買後分裝
    便於攜帶及減肥之用，並未將甲基安非他命賣予甲○○、乙○○等人吸用云云；
    被告丙○○則辯稱：並不知其妻丁○○買入毒品甲基安非他命及施用之情，亦不
    認識甲○○，且之前雖有施用甲基安非他命，惟業已戒除，現平日都在工地從事
    板模工作，未有販賣第二級毒品甲基安非他云云。然查：(一)右揭非法販賣第二級
    毒品甲基安非他犯行，業據被告丁○○迭於警訊、偵查時坦承不諱，且被告丙○○於偵訊時亦坦承其妻即被告丁○○確有非法販賣第二級毒品甲基安非他命之情
    （見八十八年度偵字第九六九九號偵查卷第九頁背面），並經證人甲○○、乙○○證述係前往被告丁○○、丙○○位於彰化縣社頭鄉○○村○○路○段五七六號
    居所購得毒品甲基安非他命屬實，復扣得結晶十九包（共淨重三五．七六公克）
    經送驗結果確屬甲基安非他命無訛，有法務部調查局檢驗通知書一紙在卷可稽，
    且經本院當庭勘驗其中九包數量較多，而每包重量大致相同，餘十包則內含數量
    較少，惟每包重量亦大約相同，此有八十九年一月二十一日審判筆錄為證，參之
    被告丁○○於查獲時所採集之尿液經檢驗結果，均無第一、二級毒品之陽性反應
    ，有南投縣衛生局尿液檢驗單一紙附卷可按，顯見扣得之甲基安非他命非如被告
    丁○○所稱係為減肥而施用，嗣因感覺難吃遂丟棄於垃圾筒而經警查獲等節，足
    徵被告丁○○應有非法販賣第二級毒品甲基安非他命之情，否則若只為便於攜帶
    分裝，僅須將已使用過之空袋再為裝填，何需在購買後即大費周章地舀取多包重
    量接近之甲基安非他命，且分置二地？(二)又被告丙○○販賣第二級毒品甲基安非
    他命犯行，迭經證人甲○○、乙○○於警訊、偵查及本院調查暨審理時證述綦詳
    ，而其於偵訊時亦自承係其妻即被告丁○○販賣之情，且證人甲○○、乙○○均
    在晚間二十二時至凌晨時分前往被告二人居住處所購買毒品，則被告丙○○既與
    被告丁○○同居一處，焉有不知他人深夜造訪之理？況證人乙○○之父母與被告
    丙○○、丁○○係多年好友，證人甲○○係透過乙○○介紹而知悉被告丙○○販
    賣甲基安非他命之情，而皆與被告二人無何嫌隙，並多次向其等購買甲基安非他
    命，當無任何誣陷之理，故其證述應堪採信。綜上所述，被告二人前開所辯顯係
    事後卸責諉過之詞，不足採信，事證明確，被告二人販賣甲基安非他命犯行應堪
    認定。
二、核被告丁○○、丙○○所為，係犯毒品危害防制條例第四條第二項之販賣第二級
    毒品罪。被告二人就上開販賣第二級毒品甲基安非他命犯行，有犯意聯絡及行為
    分擔，均為共同正犯。被告二人先後多次販賣第二級毒品甲基安非他命之犯行，
    皆時間緊接，構成犯罪要件復相同，均顯係基於概括犯意為之，為連續犯，均應
    依刑法第五十六條之規定論以一罪，並加重其刑。又其等販賣前後持有第二級毒
    品甲基安非他命之低度行為，應為販賣之高度行為所吸收，均不另論罪。爰審酌
    被告犯罪之動機、方法、手段、販賣甲基安非他命之數量、所生危害暨犯罪後猶
    飾詞否認等一切情狀，各量處如主文所示之刑。被告前揭販賣第二級毒品之行為
    ，依其犯罪性質認有併予宣告褫奪公權必要，爰依刑法第三十七條第二項規定，
    併予宣告褫奪公權三年。扣案之甲基安非他命十九包（共淨重三五．七六公克）
    係第二級毒品，應依法宣告沒收銷毀之。
據上論斷，應依刑事訴訟法第二百九十九條第一項前段，毒品危害防制條例第四條第
二項、第十八條第一項前段，刑法第十一條前段、第二十八條、第五十六條、第三十
七條第二項，判決如主文。
本案經檢察官陳德芳到庭執行職務。
中      華      民      國      八十九      年      二      月  十一    日
                                        臺灣彰化地方法院刑事第三庭
              法      官  林  玉  珮
右正本證明與原本無異。
如不服本判決，應於判決送達後十日內向本院提出上訴狀( 須附繕本 )。
                                            法院書記官  楊  年  雄
中      華      民      國      八十九      年      二      月  十五    日
附錄論罪科刑法條：
毒品危害防制條例第四條第二項：
製造、運輸、販賣第二級毒品者，處無期徒刑或七年以上有期徒刑，得併科新臺幣
  七百萬元以下罰金。


司法院資訊處製作；財團法人民間司法改革基金會備份。
